---
title: "Análisis de Grafos y Redes Sociales"
author: "José Vicente Mellado"
date: "15 February 2017"
output: html_document
---

## Introducción

El	 grafo	 out.ego-twitter almacena	 información	 acerca	 de	 usuarios	 de	 Twitter.	 En	 concreto,	 se	 trata	 de	 un	grafo	 dirigido	 no	 ponderado	 donde	 cada	 vértice	 representa	a	 un	usuario,	mientras	que	una	arista	(v, u) indica	que	el	usuario	v sigue	al	usuario	u. El	objetivo	 de	 esta	 hoja	 de	 ejercicios	 es	 analizar	 la	 estructura	 de	 este	 grafo	 y	 extraer	 diferentes	características	estructurales	del	mismo.

```{r import-libraries, message=FALSE, warning=FALSE}
library(igraph)
library(magrittr)
library(knitr)
library(dplyr)
library(ggplot2)
```

1. Carga el grafo en memoria. Las funciones read_table y graph.data.frame facilitan la tarea de cargar grafos en un formato aceptado por igraph. Busca en la documentación de igraph y R su descripción y uso.

```{r 1}
g <- read.table('./out.ego-twitter', sep=' ') %>%
                graph_from_data_frame(directed=TRUE)
```

2. Muestra	 el	 grafo	 por	 pantalla e	 indica	 qué	 tipo	 de	 grafo	 es.	 ¿Es	 de	 ayuda	 la	 visualización	del	grafo para	identificar	su	tipo?

```{r 2}
#plot(g, layout=layout.kamada.kawai)

is.connected(g)
is.directed(g)
is.weighted(g)
is.bipartite(g)
```

La información que nos muestra la salida sobre el grafo es la siguiente: se trata de un grafo que no es conexo, sí es dirigido, no es un grafo ponderado ni tampoco bipartido.


3. ¿Qué	 representa,	 en	 este	 grafo,	 el	 grado	 de	 un	 vértice?	 Analiza y	 comenta	 la	distribución	del	grado	de	este	grafo.

```{r 3}
g.degree <- degree(g)

hist(g.degree, labels=TRUE)

ggplot_hist <- as.data.frame(g.degree) %>%
                ggplot(aes(x=g.degree))

ggplot_hist +
  geom_histogram(binwidth=10, colour="black", fill="white") +
  xlim(20, 200)

hist(log(g.degree))
```

El grado de un vértice representa el número de seguidores (followers) que tiene un usuario.

Como se puede apreciar, hay muchos usuarios con 20 o menos seguidores en comparación con el resto. En el segundo gráfico se elimina ese primer grupo para poder ver mejor la frecuencia del número de seguidores. En el último gráfico se aplica una transformación logarítmica para observar mejor el aspecto de la frecuencia de los followers

