---
title: "Análisis de Grafos y Redes Sociales"
author: "José Vicente Mellado"
date: "15 February 2017"
output: html_document
---

## Introducción

El	 grafo	 out.ego-twitter almacena	 información	 acerca	 de	 usuarios	 de	 Twitter.	 En	 concreto,	 se	 trata	 de	 un	grafo	 dirigido	 no	 ponderado	 donde	 cada	 vértice	 representa	a	 un	usuario,	mientras	que	una	arista	(v, u) indica	que	el	usuario	v sigue	al	usuario	u. El	objetivo	 de	 esta	 hoja	 de	 ejercicios	 es	 analizar	 la	 estructura	 de	 este	 grafo	 y	 extraer	 diferentes	características	estructurales	del	mismo.

```{r import-libraries, message=FALSE, warning=FALSE}
library(igraph)
library(magrittr)
library(knitr)
library(dplyr)
```

1. Carga el grafo en memoria. Las funciones read_table y graph.data.frame facilitan la tarea de cargar grafos en un formato aceptado por igraph. Busca en la documentación de igraph y R su descripción y uso.

```{r 1}
g <- read.table('./out.ego-twitter', sep=' ') %>%
                graph_from_data_frame(directed=TRUE)
```

2. Muestra	 el	 grafo	 por	 pantalla e	 indica	 qué	 tipo	 de	 grafo	 es.	 ¿Es	 de	 ayuda	 la	 visualización	del	grafo para	identificar	su	tipo?

```{r 2}
#plot(g, layout=layout.kamada.kawai)

is.connected(g)
is.directed(g)
is.weighted(g)
is.bipartite(g)
```

La información que nos muestra la salida sobre el grafo es la siguiente: se trata de un grafo que no es conexo, sí es dirigido, no es un grafo ponderado ni tampoco bipartido.